【裁判字號】    89,易緝,524
【裁判日期】    891016
【裁判案由】    賭博
【裁判全文】
臺灣臺中地方法院刑事判決                        八十九年度易緝字第五二四號
    公  訴  人  臺灣台中地方法院檢察署檢察官
    被      告  甲○○
右列被告等因賭博案件，經檢察官提起公訴（八十九年度偵字第三０九一號），本院
判決如左：
    主  文
甲○○共同以賭博為常業，處有期徒刑參月，如易科罰金，以參佰元折算壹日，緩刑
貳年，緩刑期內付保護管束。扣案如附表（一）、（二）所示之物，均沒收。
    事  實
一、甲○○與蔡東傑、蔡雅玲（已另行審結）基於犯意聯絡，蔡東傑自民國（下同）
    八十八年八月一日起，在台中縣梧棲鎮○○路八十五巷二十九號之公眾得出入之
    場所，經營金馬遊藝場並設置如附表（一）所示之電動賭博機具共計三十四台與
    不特定之賭客賭博財物，且自八十八年八月下旬起，以每月新台幣（下同）二萬
    五千元之代價，僱用蔡雅玲、甲○○擔任開分員之工作。賭客以一比一之比例開
    分或投入代幣後，押注把玩。如押中可倍數不等之分數，並得以所得分數洗分兌
    換積分卡再兌換現金；如未押中，則所押注之分數或代幣歸蔡東傑所有。以此方
    式與不特定之人賭博財物，並以此為常業，恃以營生。嗣於八十八年八月三十一
    日下午五時許，適有賭客陳加振、蘇獻堂、黃俊文、李增信（已另行審結）在上
    址把玩電動賭博機具賭博時，為警當場查獲，並扣得如附表（一）所示之電動賭
    博機具共三十四台、兌換籌碼處之賭資新台幣（下同）九千六百元，及蔡東傑所
    有，供經營前開金馬遊藝場常業賭博所用之如附表（二）所示編號二之物。
二、案經臺中縣警察局清水分局報請臺灣臺中地方法院檢察署檢察官偵查起訴。
    理  由
一、訊據被告甲○○矢口否認有何賭博犯行，辯稱：她雖有於前開金馬遊藝場擔任分
    員，但並不知前開金馬遊藝場有經營賭博，她亦未看見賭客換錢云云。惟查：賭
    客把玩前開電動賭博機具後，可以所贏得之分數洗分兌換積分卡後再換錢等情，
    業據前開金馬遊藝場負責人即同案被告蔡東傑供明在卷。賭客即同案被告黃俊文
    於警訊時供稱他押中後，以累計之分數向櫃檯小姐換計分卡，臨走時再以該寄分
    卡向櫃檯小姐兌換現金。另一賭客即同案被告陳加振於警訊時供稱他如果不玩，
    可向開分小姐當場計算分數，以一比十之比例閱換現金。渠等於本院亦均供稱可
    以積分卡兌換現金，核與証人即台中縣警察局清水分局員警陳明田、練育成所述
    情節相符，應可採信被告甲○○係前開金馬遊藝場開分員，豈會不知？被告甲○
    ○前開所辯，尚不足採。另被告蔡東傑於本院供稱除經營前開遊藝場外，並無其
    他職業；被告甲○○於本院亦均供稱除受僱任職於前開遊藝場外，並無其他職業
    。參以前開遊藝場所擺設之電動賭博機具數量多達三十四台台，並有固定之店面
    經營，且僱用從業人員，足見其規模甚大，被告等顯係以之為常業，賴以營生。
    此外，復有如附表（一）、（二）所示之物品扣案可証，本件事証明確，被告等
    前開犯行均堪認定。
二、核被告甲○○所為，均係犯刑法第二百六十七條之常業賭博罪。渠等與同案被告
    蔡東傑、蔡雅玲有犯意聯絡、行為分擔，均為共同正犯。爰審酌被告甲○○僅係
    受僱於同案被告蔡東傑，時間亦非長，且均無前科犯行，品行尚佳、不思以正途
    營生，竟受僱擔任電動賭博機具開分員，使人易趨遊惰，成為犯罪溫床、前開金
    馬遊藝場電動賭博機具數量不少，對社會風氣危害甚鉅，及其犯罪後之態度等一
    切情狀，量處如主文所示之刑，並諭知易科罰金之折算標準示懲。末查被告甲○
    ○前未曾受有期徒刑以上刑之宣告，此有台灣台中地方法院檢察署刑案資料查註
    紀錄表及台灣高等法院被告全國前案紀錄表各一紙附卷可憑，渠僅係受僱於人，
    且為謀生計一時失慮，致罹刑章，經此教訓，自當知所警惕而無虞再犯，本院認
    前開宣告之刑，以暫不執行為適當，併依法各諭知緩刑二年，以勵自新，並均於
    緩刑期內付保護管束。
三、扣案扣案如附表（一）所示之電動賭博機具，係當場賭博之器具；附表（二）編
    號一所示之賭資九千六百元，係在兌換籌碼處之財物，應依刑法第二百六十六條
    第二項規定宣告沒收；扣案如附表（二）編號二所示之物，係共同被告蔡東傑所
    有，供經營常業賭博所用之物，應依刑法第三十八條第一項第二款規定宣告沒收
    。
四、據上論斷，應依刑事訴訟法第二百九十九條第一項前段，刑法第二十八條、第二
    百六十七條、第二百六十六條第二項、第四十一條、第七十四條第一款、第九十
    三條第一項、第三十八條第一項第二款，罰金罰鍰提高標準條例第一條前段、第
    二條，判決如主文。
本案經檢察官李斌到庭執行職務
中      華      民      國      八十九  年      十      月     十六     日
                                  台灣台中地方法院刑事第一庭
                                      法  官  鄭  文  祺
如不服本判決，應於送達後十日內向本院提出上訴狀 （須附繕本） ，上訴於台灣高
法院台中分院。
                                      書記官
中      華      民      國      八十九  年      十      月     十六     日
附表（一）
┌──┬────────┬────┐
│編號│名          稱  │台   數 │
├──┼────────┼────┤
│一  │滿貫大亨        │捌台    │
├──┼────────┼────┤
│二  │彈珠台          │伍台    │
├──┼────────┼────┤
│三  │滿天星          │拾捌台  │
├──┼────────┼────┤
│四  │皇冠霹靂馬      │壹組    │
├──┼────────┼────┤
│五  │皇冠列車        │貳台    │
└──┴────────┴────┘
附表（二）
編號      名        稱
一、賭資新台幣玖仟陸佰元
二、帳單貳張
附錄論罪科刑法條
刑法第二百六十七條
以賭博為常業者，處二年以下有期徒刑，得併科一千元以下罰金。
刑法第二百六十六條
在公共場所或公眾得出入之場所賭博財物者，處一千元以下罰金。但以供
人暫時娛樂之物為賭者，不在此限。
當場賭博之器具與在賭檯或兌換籌碼處之財物，不問屬於犯人與否，沒收
之。


司法院資訊處製作；財團法人民間司法改革基金會備份。
